【裁判字號】    88,訴,588
【裁判日期】    890127
【裁判案由】    違反槍砲彈藥刀械管制條例
【裁判全文】
臺灣士林地方法院刑事判決                          八十八年度訴字第五八八號
    公  訴  人  臺灣士林地方法院檢察署檢察官
    被      告  甲○○
    指定辯護人  本院公設辯護人姜惠如
右列被告因違反槍砲彈藥刀械管制條例案件，經檢察官提起公訴（八十八年偵字第三
二七二號），本院判決如左：
    主  文
甲○○未經許可，寄藏手槍，累犯，處有期徒刑伍年貳月，併科罰金新臺幣拾伍萬元
，罰金如易服勞役以新臺幣玖佰元即銀元參佰元折算壹日。扣案比利時ＢＲＯＷＮＩ
ＮＧ  ＡＲＭＳ廠製口徑九釐米半自動手槍（槍枝管制編號：0000000000）壹把（含
彈匣壹個）及九釐米半自動手槍子彈壹顆，均沒收。
    事  實
一、甲○○曾於民國八十二年一月十七日因懲治盜匪條例案件，經法院判處有期徒刑
    四年確定，甫於八十五年四月十四日執行完畢，竟仍不知悔改，於八十五年中某
    日，在臺北市○○○路○段四一三巷三號五樓住處樓下，未經許可，收受不詳年
    籍、名為「劉琦」寄放具有殺傷力之比利時ＢＲＯＷＮＩＮＧ  ＡＲＭＳ廠製口
    徑九釐米半自動手槍（槍枝管制編號：0000000000）壹把（含彈匣壹個）及九釐
    米半自動手槍子彈壹顆，甲○○對前揭槍彈具有殺傷力之事實均有認識，竟自受
    寄時起，未經許可持有前揭手槍及子彈，並於受寄翌日將之掩埋藏匿在臺北市十
    五號水門處，迄八十八年一月四日始取出另置放在上開住處，嗣於同年一月八日
    上午一時三十分許，為警在其住處查獲，並扣得前揭槍彈。
二、案經臺北市憲兵隊移送臺灣板橋地方法院檢察署呈請臺灣高等法院檢察署移轉臺
    灣士林地方法院檢察署檢察官偵查起訴。
    理  由
一、右開犯罪事實，業據被告甲○○於警訊及偵查、審理中坦承不諱，復有前揭自被
    告住處當場查獲之手槍壹把及子彈壹顆扣案可資佐證。而該扣案手槍，為比利時
    ＢＲＯＷＮＩＮＧ  ＡＲＭＳ廠製口徑九釐米半自動手槍（槍枝管制編號：0000
    000000），槍管內具陸條右旋來復線，機械性能良好，具殺傷力，另扣案子彈一
    顆，為制式口徑九釐米半自動手槍子彈，亦具殺傷力等情，業經送內政部警政署
    刑事警察局鑑驗明確，有該局八十八年一月十三日刑鑑字第二九三七號函附卷可
    稽。是被告之自白與事實相符，本件罪證明確，被告犯行堪以認定。
二、核被告所為，係犯槍砲彈藥刀械管制條例第七條第四項寄藏手槍罪及第十二條第
    四項寄藏子彈罪。查槍砲彈藥刀械管制條例雖於八十六年十一月二十四日全文修
    正，惟槍砲彈藥刀械管制條例第七條第四項及同條例第十二條第四項性質上均屬
    繼續犯，被告前揭持有與寄藏行為自八十五年中間持續至八十八年一月八日始因
    為警查獲而終止，在其持有與寄藏行為之繼續中，犯罪行為並未終了，並無刑法
    第二條行為後法律變更應適用新法或從輕舊法適用之問題，故本件仍應適用修正
    後之槍砲彈藥刀械管制條例予以論科。又被告因寄藏而持有手槍、子彈，係寄藏
    行為當然之結果，不另論罪（最高法院七十四年度臺上字第三四○○號判例參照
    ）。被告以一行為同時寄藏手槍及子彈，係一行為觸犯上開二罪名，為想像競合
    犯，應從法定刑較重之寄藏手槍罪處斷。又被告前於八十二年間因懲治盜匪條例
    案件，經法院判處有期徒刑四年確定，甫於八十五年四月十四日執行完畢，有本
    院被告全國前案紀錄表在卷可按，五年內再犯有期徒刑以上之本罪，為累犯，應
    依法加重其刑。爰審酌被告持有及寄藏具有殺傷力之制式手槍、子彈，對社會治
    安造成潛在之威脅，及其品行、生活狀況、犯罪之動機、目的、手段，與犯罪後
    坦承犯行、知所悔改等一切情狀，量處如主文所示之刑，並就罰金刑部分諭知易
    服勞役之折算標準，以資懲儆。又扣案具殺傷力之手槍壹把及子彈壹顆，均為違
    禁物，併宣告沒收。
三、按槍砲彈藥刀械管制條例第十九條第一項規定：「犯第七條、第八條、第十條、
    第十一條、第十二條第一項至第三項、第十三條第一項至第三項之罪，經判處有
    期徒刑者，應於刑之執行完畢或赦免後，令入勞動場所，強制工作，其期間為三
    年。」此項規定不問對行為人有無預防矯治其社會危險性之必要，一律宣付強制
    工作三年，限制其中不具社會危險性之受處分人之身體、自由部分，其所採措施
    與所欲達成預防矯治之目的及所需程度，不合憲法第二十三條所定之比例原則。
    犯上開條例第十九條所定之罪，不問對行為人有無預防矯治其社會危險性之必要
    ，一律宣付強制工作三年之部分，與本解釋意旨不符，應自本解釋公布之日起不
    予適用，司法院大法官會議於八十七年十二月十八日著有釋字第四七一號解釋。
    查被告雖係犯槍砲彈藥刀械管制條例第七條第四項、第十二條第四項之未經許可
    寄藏手槍、子彈罪，並經本院判處有期徒刑，然被告未曾有違反槍砲彈藥刀械管
    制條例之前科，復未曾持上開手槍、子彈犯罪，有本院被告全國前案紀錄表乙紙
    附卷可稽，尚難認其具有社會危險性，亦難認被告具有犯罪之習慣或以犯罪為常
    業或因遊蕩或懶惰成習而犯罪之情事，況其未經許可寄藏上開手槍及子彈，亦經
    本院判處有期徒刑五年二月，已足以達到預防其再犯之特別目的，而認對被告無
    預防矯治其社會危險性之必要，依據上開司法院大法官會議解釋，並無槍砲彈藥
    刀械管制條例第十九條第一項規定之適用，故不併予宣告於刑之執行完畢或赦免
    後，令入勞動場所，強制工作三年，附此敘明。
據上論斷，應依刑事訴訟法第二百九十九條第一項前段，槍砲彈藥刀械管制條例第七
條第四項、第十二條第四項，刑法第十一條前段、第五十五條、第四十二條第二項前
段、第四十七條、第三十八條第一項第一款，罰金罰鍰提高標準條例第二條，現行法
規所定貨幣單位折算新臺幣條例第二條，判決如主文。
本案經檢察官繆卓然到庭執行職務。
中      華      民      國    八十九    年     一     月     二十七     日
                                      臺灣士林地方法院刑事第一庭
                                          法  官  林  政  佑
右正本證明與原本無異。
如不服本判決，應於判決送達後十日內，向本院提出上訴狀。
                                          書記官  陳  珮  茹
中      華      民      國    八十九    年     二     月       二       日
附錄本案論罪科刑法條全文
槍砲彈藥刀械管制條例第七條第四項：
  未經許可，無故持有、寄藏或意圖販賣而陳列第一項所列槍、彈藥者，處五年以上
  有期徒刑，併科新台幣一千萬元以下罰金。
槍砲彈藥刀械管制條例第十二條第四項：
  未經許可，持有、寄藏或意圖販賣而陳列子彈者，處五年以下有期徒刑，併科新臺
  幣三百萬元以下罰金。


司法院資訊處製作；財團法人民間司法改革基金會備份。
